【裁判字號】    99,訴,65
【裁判日期】    990521
【裁判案由】    違反貪污治罪條例等
【裁判全文】
臺灣士林地方法院刑事判決                99年度訴字第65號
公  訴  人  臺灣士林地方法院檢察署檢察官
被      告  庚○○
            子○○
            丁○○
            戊○○
            乙○○
            丑○○
前列六人共同
選任辯護人  彭志傑律師
被      告  卯○○
            癸○○
            寅○○
            己○○
            午○○
            丙○○
            甲○○
            未○○
            巳○○
            辛○○
            壬○○
            辰○○
上列被告等因偽造文書等案件，經檢察官提起公訴（98年度偵字
第16901 號、99年度偵字第1302號、第2347號、第2348號、第
3627號、第4176號），被告等於本院準備程序為有罪之陳述，經
本院合議庭裁定由受命法官獨任依簡式審判程序審理，並判決如
下：
    主  文
庚○○、子○○、丁○○、乙○○、丑○○、己○○、巳○○、
辛○○、壬○○、辰○○之宣告刑及應執行刑；戊○○、卯○○
、丙○○、癸○○、寅○○、午○○、甲○○、未○○之宣告刑
，均詳附表一所載。
    事實及理由
壹、程序部分；
    本件被告庚○○、子○○、丁○○、戊○○、乙○○、丑○○、卯○○、癸○○、寅○○、己○○、午○○、丙○○、
    甲○○、未○○、巳○○、辛○○、壬○○、辰○○等人所
    犯非死刑、無期徒刑或最輕本刑有期徒刑3 年以上之罪，亦
    非高等法院管轄第一審案件，且於準備程序進行中，被告等
    人先就被訴事實為有罪之陳述，經告知被告等人簡式審判程
    序之旨，並聽取檢察官、被告等、辯護人之意見後，本院合
    議庭裁定由受命法官進行簡式審判程序，是本件之證據調查
    ，依刑事訴訟法第273 條之2 規定，不受同法第159 條第1
    項、第161 條之2 、第161 條之3 、第163 條之1 及第164
    條至第170 條規定之限制，合先敘明。
貳、實體部分：
一、犯罪事實部分：關於被告庚○○、子○○、丁○○、戊○○
    、乙○○、丑○○、卯○○、癸○○、寅○○、己○○、午
    ○○、丙○○、甲○○、未○○、巳○○、辛○○、壬○○
    、辰○○等人犯罪事實部分，引用檢察官起訴書之記載，並
    更正下列起訴書犯罪事實：
１、起訴書犯罪事實一、（六）1 (2) 之部分：庚○○、子○○
    、丁○○、乙○○、丑○○於民國95年5 、6 月間、98年5
    、6 、9 月間，分別「基於共同行使偽造準公文書之犯意聯
    絡」。戊○○自97年10月間至聯盛環保工程事業股份有限公
    司上班，於98年5 、6 、9 月間與庚○○、子○○、丁○○
    、乙○○、丑○○基於共同行使偽造準公文書之犯意聯絡。
２、起訴書犯罪事實一、（六）4 之部分：寅○○將其收自各公
    寓大廈、社區、辦公大樓之垃圾載至臺北市○○區○○路
    121 號對面之聯盛公司之垃圾集散場，自庚○○處無償取得
    偽造之76公升「臺北市專用垃圾袋」盛裝，即「擅自將垃圾
    置於聯盛公司之載運垃圾小貨車載往臺北市○○區○○街之
    垃圾收集站」。
３、起訴書犯罪事實一、（六）6 、7之部分：丙○○駕駛車號
    1581-MR 號自用小貨車載至「臺北市○○區○○街208 巷口
    」之垃圾收集站。
４、起訴書附表二更正被告庚○○就所提供之受罰人頭於「臺北
    市政府環境保護局處理違反廢棄物清理法案件舉發通知書」
    ，其偽簽名者均係被告庚○○。
５、起訴書犯罪事實一、（六）2 之部分：卯○○之犯行係於98
    年「5 月」、同年10月間，起訴書誤載為98年「4 月」及同
    年10月間，併此更正。
二、證據部分：均引用檢察官起訴書之記載，並經被告庚○○、
    子○○、丁○○、戊○○、乙○○、丑○○、卯○○、癸○○、寅○○、己○○、午○○、丙○○、甲○○、未○○、
    巳○○、辛○○、壬○○、辰○○等分別於本院99年4 月9
    日、同年4 月23日準備程序期日、99年4 月30日審判期日自
    白犯行。
三、新舊法比較適用：
    按刑法於94年2 月2 日修正公布，95年7 月1 日施行，而刑
    法施行法亦於95年6 月14日增訂第1 條之1 。修正後刑法第
    2 條第1 項規定：「行為後法律有變更者，適用行為時之法
    律。但行為後之法律有利於行為人者，適用最有利於行為人
    之法律。」，係規範行為後法律變更所生新舊法律比較適用
    之準據法，於新法施行後，應適用修正後刑法第2 條第1項
    之規定，為「從舊從輕」之比較（此條項規定，僅係新、舊
    法之比較適用之宣示性指導原則，並非實體刑罰法律，自不
    生行為後法律變更之比較適用問題）。且比較時應就罪刑有
    關之共犯、未遂犯、想像競合犯、牽連犯、連續犯、結合犯
    ，以及累犯加重、自首減輕暨其他法定加減原因（如身分加
    減）與加減例等一切情形，綜其全部罪刑之結果而為比較（
    最高法院95年第8 次刑事庭會議決議參照）。經查：
１、本件被告庚○○、子○○、丁○○、乙○○、丑○○於犯罪
    事實欄一、（六）1 (2) 其中95年5 、6 月間所為之犯行部
    分，及被告庚○○起訴書犯罪事實（八）關於起訴書附表二
    編號二、三、附表五編號一之犯行部分，其犯罪時間均係在
    95年7 月1 日之前，該部分應為新舊法比較適用，合先敘明
    。
２、刑法第28條原規定：「二人以上共同『實施』犯罪之行為者
    ，皆為共同正犯。」亦於上述時間同時修正為：「二人以上
    共同『實行』犯罪之行為者，皆為共同正犯。」將舊法之「
    實施」修正為「實行」。原「實施」之概念，包含陰謀、預
    備、著手及實行等階段之行為，修僅共同實行犯罪行為始成
    立共同正犯。是新法共同正犯之範圍縮小，排除陰謀犯、預
    備犯之共同正犯。新舊法共同正犯之規定因此有變動，自屬
    犯罪後法律有變更，經比較新舊法結果，對被告庚○○、子
    ○○、丁○○、乙○○、丑○○而言均共犯，並無利或不利
    。
３、被告庚○○、子○○、丁○○、乙○○、丑○○於犯罪事實
    欄一、（六）1 (2) 其中95年5 、6 月間之行為後，刑法第
    55條業經修正為：「一行為而觸犯數罪名者，從一重處斷，
    但不得科以較輕罪名所定最輕本刑以下之刑」，係法理之明
    文化，自不生新舊法比較之問題。
４、又刑法在被告行為後，第56條有關連續犯之規定，亦於94年
    1月7日修正公布刪除，並於95年7月1日施行，因新法業已刪
    除連續犯之規定，此刪除雖非犯罪構成要件之變更，但顯已
    影響行為人之法律效果，自屬法律有變更，依新法第2條第1
    項規定，比較新、舊法結果，仍應適用較有利於被告之行為
    時法即舊法論以連續犯（最高法院95年度第8次刑事庭會議
    決議參照）。
５、再修正前刑法第51條規定：「數罪併罰，分別宣告其罪之刑
    ，依左列各款定其應執行者：」，其中第5 款規定：「宣告
    多數有期徒刑者，於各刑中之最長期以上，各刑合併之刑期
    以下，定其刑期。但不得逾20年。」。修正後刑法第51條第
    5 款則規定：「宣告多數有期徒刑者，於各刑中之最長期以
    上，各刑合併之刑期以下，定其刑期。但不得逾30年」，比
    較修正前後之定應執行刑之規定，以適用修正前刑法之規定
    ，較有利於被告庚○○、子○○、丁○○、乙○○、丑○○
    。
６、綜上比較新舊法結果，就被告庚○○、子○○、丁○○、乙○○、丑○○所犯之犯罪事實欄一、（六）1 (2) 其中95年
    5 、6 月間所為之犯行部分，及被告庚○○起訴書犯罪事實
    （八）關於起訴書附表二編號二、三、附表五編號一之犯行
    部分，以適用行為時舊法較有利於被告庚○○、子○○、丁○○、乙○○、丑○○。
７、被告子○○於起訴書附表四編號一之犯罪時間，雖在95年7
    月1 日刑法修正施行之前，惟其該部分所犯行使偽造準公文
    書罪，僅單純一罪，且法定刑亦無科或併科罰金之規定，亦
    無累犯或其他應為比較新舊法之事由，爰不為新舊法之比較
    適用，併此敘明。
四、論罪：
（一）起訴書犯罪事實欄一（六）部分：
１、偽造之專用垃圾袋上印有「臺北市專用垃圾袋」、「臺北市
    政府環境保護局製」等字樣，依特約足以為表示業經隨袋繳
    納垃圾清潔規費，始得送交台北市環保局清潔人員清運之證
    明，該專用垃圾袋屬刑法第220 條第1 項之準公文書。被告
    庚○○、子○○、丁○○、戊○○、乙○○、丑○○起訴書
    罪事實欄一、（六）1 所為，均係犯刑法第216 條、第220
    條第1 項、第211 條之行使偽造準公文書罪、第339 條第2
    項之詐欺得利罪。被告庚○○、子○○、丁○○、乙○○、
    丑○○就95年5 、6 間之犯行、被告庚○○、子○○、丁○○、戊○○、乙○○、丑○○就98年5 、6 、9 月間之犯行
    ，分別有犯意聯絡及行為分擔，均為共同正犯。被告庚○○
    、子○○、丁○○、戊○○、乙○○、丑○○，一行為犯上
    開行使偽造準公文書罪、詐欺得利罪，為想像競合犯，從較
    重之行使偽造準公文書罪處斷。按刑事法若干犯罪行為態樣
    ，本質上原具有反覆、延續實行之特徵，立法時既予特別歸
    類，定為犯罪構成要件之行為要素，則行為人基於概括之犯
    意，在密切接近之一定時、地，持續實行之複次行為，倘依
    社會通念，於客觀上認為符合一個反覆、延續性之行為觀念
    者，於刑法評價上，即應僅成立一罪，俾免有重複評價、刑
    度超過罪責與不法內涵之疑慮；學理上所稱「集合犯」之職
    業性、營業性或收集性等具有重複特質之犯罪均屬之，例如
    經營、從事業務、收集、販賣、製造、散布等行為概念者是
    （最高法院95年度台上字第1079號判決參照）；又集合犯本
    質上乃屬多數行為之集合或一定行為之反覆實施，在立法上
    予以擬制，應不生想像競合犯之問題（最高法院87年度台上
    字317 號判決意旨參照）。查本件被告庚○○、子○○、丁○○、戊○○、乙○○、丑○○分次分別在95年5 、6 月間
    、98年5 、6 、9 月間，分次反覆使用偽造之「臺北市專用
    垃圾袋」，其各該次反覆之犯行，乃係基於職業性緣故之重
    複特質之犯罪，參照上開最高法院判決意旨，故各該次之反
    覆行使偽造準公文書之犯行，應各論以集合犯一罪。被告庚○○、子○○、丁○○、乙○○、丑○○上開分別在95年5
    、6 月間、98年5 、6 、9 月間之二次集合犯之犯行，犯意
    各別，行為互異，應分論併罰。被告庚○○、子○○、丁○○、乙○○、丑○○95年5 、6 月間之犯行部分，係在96年
    4 月24日之前，合於中華民國九十六年罪犯減刑條例所規定
    之減刑條件，均依該減刑條例第2 條第3 項之規定，就該部
    分之行使偽造準公文書罪部分，減輕其宣告刑2 分之1 。
２、被告卯○○（起訴書犯罪事實欄一（六）2） 、癸○○（起
    訴書犯罪事實欄一（六）3） 、寅○○（起訴書犯罪事實欄
    一（六）4） 、己○○（起訴書犯罪事實欄一（六）5）、
    午○○、丙○○（起訴書犯罪事實欄一（六）6 、7） 、甲○○（起訴書犯罪事實欄一（六）8） 、未○○（起訴書犯
    罪事實欄一（六）9） ，所為均係犯刑法第216 條、第220
    條第1 項、第211 條之行使偽造準公文書罪、第339 條第2
    項之詐欺得利罪。被告午○○、丙○○間，有犯意聯絡及行
    為分擔，為共同正犯。被告卯○○、癸○○、寅○○、己○○、午○○、丙○○、甲○○、未○○在98年間反覆使用偽
    造之「臺北市專用垃圾袋」，其各該次反覆之犯行，乃係基
    於職業性緣故之重複特質之犯罪，參照上開最高法院判決意
    旨，其等反覆行使偽造準公文書之犯行，應各論以集合犯一
    罪。被告午○○、丙○○雖係共犯起訴書犯罪事實一（六）
    6 、7 之犯行，惟犯罪時間均係相同，均係98年10月初及同
    年11月17日期間基於營業性之營利行為，故非二次犯罪，併
    此敘明。被告丙○○前因公共危險罪，經本院判處有期徒刑
    3 月，嗣經減為有期徒刑1 月15日確定，於96年9 月4 日易
    科罰金執行完畢，有臺灣高等法院被告丙○○前案紀錄表1
    份在卷可稽，其於有期徒刑易科罰金執行完畢後，5 年內故
    意再犯有期徒刑以上之本罪，應依刑法第47條第1 項之規定
    論以累犯，並加重其刑。
（二）起訴書犯罪事實欄一（七）部分：
１、被告己○○犯罪事實一（七）所為，均係犯刑法第335 條第1
    項之侵占罪。
（三）起訴書犯罪事實欄一（八）部分：
１、被告庚○○起訴書犯罪事實（八）關於起訴書附表二編號二
    、三、十一、十七、二三、二五、附表五編號一、附表六編
    號一冒用上開附表所載被舉發人名義，於上開附表舉發單，
    偽造上開附表所列被舉發人之簽名，表示上開附表被舉發人
    業已收受該舉發單，而偽造具有收據性質之私文書，足以生
    損害於上開附表所列被舉發人及臺北市政府環保局對於取締
    資源回收及管理舉發通知書等資料之正確性，而此等文件已
    具備私文書之性質，被告庚○○已非單純偽造簽名，其復持
    之交稽查人員收受而行使，核其上開附表所為，均係犯刑法
    第216 條、第210 條之行使偽造私文書罪。被告庚○○偽造
    署押之行為係偽造私文書之部分行為，為偽造私文書吸收，
    偽造私文書後復持以行使，偽造之低度行為應為行使之高度
    行為吸收，均不另論罪。被告庚○○關於起訴書附表二編號
    二、三、附表五編號一之犯行，均係在95年7 月1 日之前，
    犯罪時間緊接，構成要件相同，顯係基於概括犯意反覆為之
    ，為連續犯，以一罪論。被告庚○○此部分之連續行使偽造
    私文書罪與其餘起訴書附表二編號十一、十七、二三、二五
    、附表六編號一之行使偽造私文書之犯行，犯意各別，行為
    互異，應分論併罰。被告庚○○連續犯起訴書附表二編號二
    、三、附表五編號一之行使偽造私文書罪，係在96年4 月24
    日之前，合於中華民國九十六年罪犯減刑條例所規定之減刑
    條件，依該減刑條例第2 條第3 項之規定，就該部分之行使
    偽造準公文書罪部分，減輕其宣告刑2 分之1 。
２、被告子○○起訴書犯罪事實（八）關於起訴書附表二編號十
    四、二十、二七、附表三編號三及附表四編號一，所為均係
    犯刑法第216 條、第210 條之行使偽造私文書罪。被告子○○偽造署押之行為係偽造私文書之部分行為，為偽造私文書
    吸收，偽造私文書後復持以行使，偽造之低度行為應為行使
    之高度行為吸收，均不另論罪。被告子○○上開行使偽造私
    文書犯行，犯意各別，行為互異，應分論併罰。被告子○○
    所犯起訴書附表四編號一之行使偽造私文書犯行，係在96年
    4 月24日之前，合於中華民國九十六年罪犯減刑條例所規定
    之減刑條件，依該減刑條例第2 條第3 項之規定，就該部分
    之行使偽造準公文書罪部分，減輕其宣告刑2 分之1 。
３、被告巳○○起訴書犯罪事實（八）關於起訴書附表二編號十
    、十五、十六、十八、十九、二四、二八至三二，所為均係
    犯刑法第216 條、第210 條之行使偽造私文書罪。被告巳○○偽造署押之行為係偽造私文書之部分行為，為偽造私文書
    吸收，偽造私文書後復持以行使，偽造之低度行為應為行使
    之高度行為吸收，均不另論罪。被告巳○○所為上開行使偽
    造私文書犯行，犯意各別，行為互異，應分論併罰。
４、被告辛○○起訴書犯罪事實（八）關於起訴書附表二編號十
    三、二六，所為均係犯刑法第216 條、第210 條之行使偽造
    私文書罪。被告辛○○偽造署押之行為係偽造私文書之部分
    行為，為偽造私文書吸收，偽造私文書後復持以行使，偽造
    之低度行為應為行使之高度行為吸收，均不另論罪。被告辛○○所為上開行使偽造私文書犯行，犯意各別，行為互異，
    應分論併罰。
５、被告壬○○起訴書犯罪事實（八）關於起訴書附表三編號四
    至編號八，所為均係犯刑法第216 條、第210 條之行使偽造
    私文書罪。被告壬○○偽造署押之行為係偽造私文書之部分
    行為，為偽造私文書所吸收，偽造私文書後復持以行使，偽
    造之低度行為應為行使之高度行為吸收，均不另論罪。被告
    壬○○所為上開行使偽造私文書犯行，犯意各別，行為互異
    ，應分論併罰。
６、被告丁○○起訴書犯罪事實（八）關於起訴書附表三編號九
    ，所為係犯刑法第216 條、第210 條之行使偽造私文書罪。
    被告丁○○偽造署押之行為係偽造私文書之部分行為，為偽
    造私文書所吸收，偽造私文書後復持以行使，偽造之低度行
    為應為行使之高度行為吸收，均不另論罪。
７、被告辰○○起訴書犯罪事實（八）關於起訴書附表四編號十
    至編號十三，所為均係犯刑法第216 條、第210 條之行使偽
    造私文書罪。被告辰○○偽造署押之行為係偽造私文書之部
    分行為，為偽造私文書所吸收，偽造私文書後復持以行使，
    偽造之低度行為應為行使之高度行為吸收，均不另論罪。被
    告辰○○所為上開行使偽造私文書犯行，犯意各別，行為互
    異，應分論併罰。
（四）綜上所論：
１、被告庚○○、子○○上開犯罪事實一（六）所犯各次行使偽
    造準公文書罪及上開犯罪事實一（八）所犯各次行使偽造私
    文書罪，犯意各別，行為互異，均應分論併罰。被告丁○○
    上開犯罪事實一（六）所犯各次行使偽造準公文書罪及上開
    犯罪事實一（八）所犯行使偽造私文書罪，犯意各別，行為
    互異，應分論併罰。被告己○○上開犯罪事實一（六）所犯
    行使偽造準公文書罪與犯罪事實一（七）侵占罪，犯意各別
    ，行為互異，應分論併罰。
２、爰審酌被告庚○○為節省公司營運成本，鑽營違法，被告子
    ○○、丁○○、戊○○、乙○○、丑○○不諳法令，受僱於
    人聽命違法，被告卯○○、癸○○、寅○○、己○○、午○○、丙○○、甲○○、未○○為節省蠅頭小利成本，使用偽
    造之垃圾袋，被告己○○侵占之動機、被告庚○○、子○○
    、丁○○、巳○○、辛○○、壬○○、辰○○為減省罰鍰等
    犯罪之動機、目的、手段、犯罪所生之損害，所得利益微薄
    ，及被告等人犯後均坦承犯行態度良好等一切情狀，分別量
    處如主所示之刑。被告巳○○、辛○○、壬○○、辰○○並
    就宣告有期徒刑部分，分別諭知易科罰金之折算標準，被告
    壬○○就宣告罰金刑部分，諭知易服勞役之折算標準。被告
    庚○○、子○○、丁○○、乙○○、丑○○、己○○、巳○○、辛○○、壬○○、辰○○並定其等應執行之刑。被告巳
    ○○行為時刑法第41條第2 項原規定：「前項規定於數罪併
    罰，其應執行之刑未逾6 個月者，亦適用之。」業於98年6
    月19日經司法院大法官釋字第662 號解釋：「中華民國94年
    2 月2 日修正公佈之現行刑法第41條第2 項，關於數罪併罰
    ，數宣告刑均得易科罰金，而定應執行刑之刑逾六個月者，
    排除適用同條第1 項得易科罰金之規定部分，與憲法第23條
    規定有違，並與本院釋字第366 號解釋意旨不符，應自本解
    釋公佈之日起失其效力。」宣告違憲，並於98年12月30日修
    正為現行刑法第41條第8 項：「第1 項至第4 項及第7 項之
    規定，於數罪併罰之數罪均得易科罰金或易服社會勞動，其
    應執行之刑逾6 月者，亦適用之。」，經比較新舊法結果，
    以新法較有利被告巳○○，自應適用修正後刑法第41條規定
    ，就定其應執行刑部分，諭知易科罰金之折算標準。
３、又被告庚○○、子○○、丁○○、戊○○、乙○○、丑○○
    、癸○○、寅○○、午○○、甲○○、未○○、巳○○、辛○○、辰○○前均未曾因故意犯罪受有期徒刑以上刑之宣告
    ，有臺灣高等法院上開被告等人之前案紀錄表附卷可查，其
    等因一時失慮，致罹刑章，經此偵審程序，均有悔意，足認
    被告庚○○、子○○、丁○○、戊○○、乙○○、丑○○、
    癸○○、寅○○、午○○、甲○○、未○○、巳○○、辛○○、辰○○並無再犯之虞等一切情狀，爰依刑法第74條第1
    項第1 款分別為附表一之緩刑宣告及依同條第2 項第4 款命
    被告庚○○、子○○、丁○○、戊○○、乙○○、丑○○、
    癸○○、寅○○、午○○、甲○○、未○○、巳○○、辛○○、辰○○向公庫支付附表一所示之金額，以啟自新。而依
    刑法第75條之1 第1 項第4 款規定，受緩刑之宣告而違反上
    開本院所定負擔情節重大，足認原宣告之緩刑難收其預期效
    果，而有執行刑罰之必要者，得撤銷其緩刑宣告，附此敘明
    。
４、被告卯○○、壬○○於另案緩刑期間更犯本罪，丙○○本案
    係累犯，己○○於本案犯後，於99年3 月3 日另案公共危險
    案件有期徒刑易科罰金執行完畢，於本案均不宜宣告緩刑，
    併此敘明。
５、扣案附表七編號1 至5 所示之物，分別係被告庚○○所有，
    且與共犯子○○、丁○○、戊○○、乙○○、丑○○共同持
    有，供被告庚○○、子○○、丁○○、戊○○、乙○○、丑
    ○○共同犯起訴書犯罪事實一（六）1 之98年間之犯罪所用
    之物，業據被告庚○○等供承在卷，爰依刑法第38條第1 項
    第2 款規定宣告沒收。附表七編號6 、7 之物，係被告己○○所有；附表七編號8 、9 之物，係被告午○○所有，與共
    犯丙○○共同持有；附表七編號10、11係被告甲○○所有；
    附表七編號12之物係被告未○○所有，分別供被告午○○與
    丙○○犯行使偽造準公文書所用之物（附表七編號8 之物）
    ，及預備供被告己○○、午○○與丙○○、甲○○、未○○
    犯行使偽造準公文書所用之物，均依刑法第38條第1 項第2
    款規定宣告沒收。被告庚○○偽造之起訴書附表二編號二、
    三、十一、十七、二三、二五、附表五編號一、附表六編號
    一所載受罰者之簽名；被告子○○偽造起訴書附表二編號十
    四、二十、二七、附表三編號三及附表四編號一所載受罰者
    之簽名；被告巳○○偽造起訴書附表二編號十、十五、十六
    、十八、十九、二四、二八至三二所載受罰者之簽名；被告
    辛○○偽造起訴書附表二編號十三、二六所載受罰者之簽名
    ；被告壬○○偽造起訴書附表三編號四至編號八所載受罰者
    之簽名；被告丁○○偽造起訴書附表三編號九所載受罰者之
    簽名；被告辰○○偽造起訴書附表四編號十至編號十三所載
    受罰者之簽名，均依刑法第219條之規定諭知沒收。
據上論斷，應依刑事訴訟法第273 條之1 第1 項、第310 條之2
、第454 條第2 項、第299 條第1 項前段，刑法第2 條第1 項前
段、第28條、第216 條、第220 條第1 項、第211 條、第210 條
第219 條、第335 條第1 項、第41條第1 項、第8 項、第42條第
3項 、第47條第1 項、第55條、第38條第1 項第2 款，修正前刑
法第56條、第51條第5 款，中華民國九十六年罪犯減刑條例第2
條第3 項、第7 條、第11條，判決如主文。
本案經檢察官曾勁元到庭執行職務
中    華    民    國    99    年    5    月    21     日
                  刑事第六庭法  官  杜惠錦
以上正本證明與原本無異。
如不服本判決應於收受判決後10日內向本院提出上訴書狀，並應
應敘述具體理由。其未敘述上訴理由者，應於上訴期間屆滿後20
日內向本院補提理由書(均須按他造當事人之人數附繕本)「切勿
逕送上級法院」。
                            書記官  蘇彥宇
中    華    民    國    99    年    5     月   21    日
附表一：
┌──┬───────┬────────────────────────┬──────────┐
│編號│犯罪事實      │    宣            告            刑              │備              註  │
├──┼───────┼────────────────────────┼──────────┤
│    │起訴書犯罪事實│庚○○共同犯行使偽造準公文書罪，處有期徒刑壹年貳│被告庚○○、子○○、│
│ 1  │一（六）1部分 │月，減為有期徒刑柒月；又共同犯行使偽造準公文書罪│丁○○、戊○○、王金│
│    │              │，處有期徒刑壹年月，附表七編號1 至編號5 之物均│明、丑○○之犯行，其│
│    │              │沒收。                                          │中95年5 、6 月間之犯│
│    │              │子○○共同犯行使偽造準公文書罪，處有期徒刑壹年，│行部分，得依中華民國│
│    │              │減為有期徒刑陸月；又共同犯行使偽造準公文書罪，處│九十六年罪犯減刑條例│
│    │              │有期徒刑壹年，附表七編號1 至編號5 之物均沒收。  │之規定減刑。被告邱淑│
│    │              │丁○○共同犯行使偽造準公文書罪，處有期徒刑壹年，│英、子○○、丁○○尚│
│    │              │減為有期徒刑陸月；又共同犯行使偽造準公文書罪，處│有起訴書犯罪事實欄一│
│    │              │有期徒刑壹年，附表七編號1 至編號5 之物均沒收。  │（八）之部分，於此暫│
│    │              │＊乙○○共同犯行使偽造準公文書罪，處有期徒刑壹年│不定應執行之刑。    │
│    │              │  ，減為有期徒刑陸月；又共同犯行使偽造準公文書罪│                    │
│    │              │  ，處有期徒刑壹年，附表七編號1 至編號5 之物均沒│己○○尚有起訴書犯罪│
│    │              │  收。應執行有期徒刑壹年壹月，緩刑貳年，並應向公│事實欄一（七）之部分│
│    │              │  庫支付新臺幣肆萬元。附表七編號1 至編號5 之物均│，於此暫不定應執行之│
│    │              │  沒收。                                        │刑。                │
│    │              │＊丑○○共同犯行使偽造準公文書罪，處有期徒刑壹年│                    │
│    │              │  ，減為有期徒刑陸月；又共同犯行使偽造準公文書罪│被告乙○○、丑○○僅│
│    │              │  ，處有期徒刑壹年，附表七編號1 至編號5 之物均沒│犯本編號欄位之罪，於│
│    │              │  收。應執行有期徒刑壹年壹月，緩刑貳年，並應向公│此定應執行之刑。    │
│    │              │  庫支付新臺幣肆萬元。附表七編號1 至編號5 之物均│                    │
│    │              │  沒收。                                        │戊○○、卯○○、王增│
│    │              │戊○○共同犯行使偽造準公文書罪，處有期徒刑壹年，│祥、癸○○、寅○○、│
│    │              │附表七編號1 至編號5 之物均沒收。緩刑貳年，並應向│午○○、甲○○、魏永│
│    │              │國庫支付新臺幣壹萬元。                          │貴均僅犯一罪，不定應│
│    │              │卯○○犯行使偽造準公文書罪，處有期徒刑壹年壹月。│執行刑，併此敘明。  │
│    │              │癸○○犯行使偽造準公文書罪，處有期徒刑壹年壹月，│                    │
│    │              │緩刑貳年，並應向國庫支付新臺幣肆萬元。          │                    │
│    │              │寅○○犯行使偽造準公文書罪，處有期徒刑壹年，緩刑│                    │
│    │              │貳年，並應向國庫支付新臺幣肆萬元。              │                    │
│    │              │己○○犯行使偽造準公文書罪，處有期徒刑壹年。附表│                    │
│    │              │七編號6、7之物均沒收。                          │                    │
│    │              │午○○共同犯行使偽造準公文書罪，處有期徒刑壹年，│                    │
│    │              │緩刑貳年，並應向國庫支付新臺幣肆萬元。附表七編號│                    │
│    │              │8、9之物均沒收。                                │                    │
│    │              │丙○○共同犯行使偽造準公文書罪，累犯，處有期徒刑│                    │
│    │              │壹年貳月，附表七編號8、9之物均沒收。            │                    │
│    │              │甲○○犯行使偽造準公文書罪，處有期徒刑壹年，緩刑│                    │
│    │              │貳年，並應向國庫支付新臺幣肆萬元。附表七編號10、│                    │
│    │              │11之物均沒收。                                  │                    │
│    │              │未○○犯行使偽造準公文書罪，處有期徒刑壹年，緩刑│                    │
│    │              │貳年，並應向國庫支付新臺幣肆萬元。附表七編號12之│                    │
│    │              │物均沒收。                                      │                    │
│    │              │                                                │                    │
│    │              │                                                │                    │
├──┼───────┼────────────────────────┼──────────┤
│    │起訴書犯罪事實│己○○犯侵占罪，共五罪，各處罰金新臺幣捌仟元，如│己○○尚有起訴書犯罪│
│ 2  │一（七）己○○│易服勞役，均以新臺幣仟元折算壹日。            │事實欄一（六）之犯行│
│    │侵占犯行部分  │                                                │，於此暫不定應執行之│
│    │              │                                                │刑。                │
├──┼───────┼────────────────────────┼──────────┤
│    │起訴書犯罪事實│庚○○連續犯行使偽造私文書罪，處有期徒刑陸月，減│被告庚○○、子○○、│
│ 3  │一（八）部分  │為有期徒刑月，偽造起訴書附表二編號二、三、起訴│丁○○尚有起訴書犯罪│
│    │              │書附表五編號一之受罰者之簽名各壹枚均沒收；又犯行│事實欄一（六）之部分│
│    │              │使偽造私文書罪，共五罪，各處有期徒刑貳月，各次分│，於此暫不定應執行之│
│    │              │別偽造起訴書附表二編號十一、十七、二三、二五、起│刑。                │
│    │              │訴書附表六編號一受罰者之簽名各壹枚按各罪分別諭知│                    │
│    │              │沒收。                                          │                    │
│    │              │子○○犯行使偽造私文書罪，處有期徒刑貳月，減為有│巳○○、辛○○、許萬│
│    │              │期徒刑壹月，偽造起訴書附表四編號一之受罰人之簽名│義、辰○○僅犯本編號│
│    │              │壹枚沒收；又犯行使偽造私文書罪，共四罪，各處有期│欄位之罪，於此定其應│
│    │              │徒刑貳月，各次分別偽造起訴書附表二編號十四、二十│執行之刑。          │
│    │              │、二七、起訴書附表三編號三之受罰人之簽名各壹枚按│                    │
│    │              │各罪分別諭知沒收。                              │                    │
│    │              │丁○○犯行使偽造私文書罪，處有期徒刑貳月。偽造起│                    │
│    │              │訴書附表三編號九之受罰人之簽名壹枚沒收。        │                    │
│    │              │＊巳○○犯行使偽造私文書罪，共十一罪，各處有期徒│                    │
│    │              │  刑貳月，如易科罰金，均以新臺幣壹仟元折算壹日。│                    │
│    │              │  各次分別偽造起訴書附表二編號十、十五、十六、十│                    │
│    │              │  八、十九、二四、二八至三二之受罰人之簽名各壹枚│                    │
│    │              │  按各罪分別諭知沒收。應執行有期徒刑壹年，如易科│                    │
│    │              │  罰金，以新臺幣壹仟元折算壹日。緩刑年，並應向│                    │
│    │              │  公庫支付新臺幣伍萬元，偽造起訴書附表二編號十、│                    │
│    │              │  十五、十六、十八、十九、二四、二八至三二之受罰│                    │
│    │              │  人之簽名各壹枚均沒收。                        │                    │
│    │              │＊辛○○犯行使偽造私文書罪，共二罪，各處有期徒刑│                    │
│    │              │  貳月，如易科罰金，均以新臺幣壹仟元折算壹日，各│                    │
│    │              │  次分別偽造起訴書附表二編號十三、二六之受罰人之│                    │
│    │              │  簽名各壹枚按各罪分別諭知沒收。應執行有期徒刑│                    │
│    │              │  月，如易科罰金，以新臺幣壹仟元折算壹日。緩刑貳│                    │
│    │              │  年，並應向公庫支付新臺幣壹萬元，偽造起訴書附表│                    │
│    │              │  二編號十三、二六之受罰人之簽名各壹枚均沒收。  │                    │
│    │              │＊壬○○犯行使偽造私文書罪，共五罪，各處有期徒刑│                    │
│    │              │  貳月，如易科罰金，均以新臺幣壹仟元折算壹日。各│                    │
│    │              │  次分別偽造起訴書附表三編號四至編號八之受罰人之│                    │
│    │              │  簽名各壹枚按各罪分別諭知沒收。應執行有期徒刑伍│                    │
│    │              │  月，如易科罰金，以新臺幣壹仟元折算壹日，偽造起│                    │
│    │              │  訴書附表三編號四至編號八之受罰人之簽名各壹枚均│                    │
│    │              │  沒收。                                        │                    │
│    │              │＊辰○○犯行使偽造私文書罪，共四罪，各處有期徒刑│                    │
│    │              │  貳月，如易科罰金，均以新臺幣壹仟元折算壹日。各│                    │
│    │              │  次分別偽造起訴書附表四編號十至編號十三之受罰人│                    │
│    │              │  之簽名各壹枚按各罪分別諭知沒收。應執行有期徒刑│                    │
│    │              │  肆月，如易科罰金，以新臺幣壹仟元折算壹日。緩刑│                    │
│    │              │  貳年，並應向公庫支付新臺幣貳萬元，偽造起訴書附│                    │
│    │              │  表四編號十至編號十三之受罰人之簽名各壹枚均沒收│                    │
│    │              │                                                │                    │
│    │              │                                                │                    │
├──┼───────┼────────────────────────┼──────────┤
│ 4  │被告庚○○、陳│庚○○應執行有期徒刑貳年，緩刑肆年，並應向公庫支│被告庚○○、子○○、│
│    │添福、丁○○、│付新臺幣貳拾伍萬元。偽造起訴書附表二編號二、三、│丁○○就起訴書犯罪事│
│    │本表編號1 、3 │十一、十七、二三、二五、附表五編號一、附表六編號│實欄一（六）、（八）│
│    │定應執行之刑  │一之受罰人之簽名各壹枚及起訴書附表七編號一至編號│所犯之罪、被告己○○│
│    │被告己○○本表│五之物均沒收。                                  │就起訴書犯罪事實欄一│
│    │編號1 、2 定應│子○○應執行有期徒刑壹年陸月，緩刑年，並應向公│（六）、（七）定其應│
│    │執行刑        │庫支付新臺幣壹拾萬元。偽造起訴書附表二編號十四、│執行之刑。          │
│    │              │二十、二七、附表三編號三、附表四編號一之受罰人之│                    │
│    │              │簽名各壹枚及附表七編號一至編號五之物均沒收。    │                    │
│    │              │丁○○應執行有期徒刑壹年月，緩刑年，並應向公│                    │
│    │              │庫支付新臺幣伍萬元。偽造起訴書附表三編號九之受罰│                    │
│    │              │人之簽名壹枚及附表七編號一至編號五之物均沒收。  │                    │
│    │              │己○○應執行有期徒刑壹年及罰金新臺幣萬貳仟元，│                    │
│    │              │罰金部分，如易服勞役，以新臺幣仟元折算壹日。附│                    │
│    │              │表七編號6、7之物均沒收。                        │                    │
│    │              │                                                │                    │
│    │              │                                                │                    │
└──┴───────┴────────────────────────┴──────────┘
附表七：
 ┌──┬─────────────┬───────┬──────────┐
 │編號│名稱                      │數量          │所有人              │
 ├──┼─────────────┼───────┼──────────┤
 │ 1  │偽造垃圾袋（聯盛公司工地查│6袋（519只）  │庚○○所有，與共犯陳│
 │    │扣）                      │              │添福、丁○○、戊○○│
 │    │                          │              │、乙○○、丑○○就起│
 │    │                          │              │訴書犯罪事實（六）1 │
 │    │                          │              │之98年間之行使偽造準│
 │    │                          │              │公文書之犯行共同持有│
 │    │                          │              │之物                │
 ├──┼─────────────┼───────┼──────────┤
 │ 2  │已使用過偽造垃圾袋（聯盛公│1袋（4只）    │同上                │
 │    │司工地查扣）              │              │                    │
 ├──┼─────────────┼───────┼──────────┤
 │ 3  │偽造垃圾袋（聯盛公司查扣）│1捲（25只）   │同上                │
 ├──┼─────────────┼───────┼──────────┤
 │ 4  │偽造垃圾袋（聯盛公司查扣）│4箱（1,900只）│同上                │
 ├──┼─────────────┼───────┼──────────┤
 │ 5  │偽造垃圾袋（聯盛公司承攬臺│197只         │同上                │
 │    │北市內湖區各公寓大廈查扣，│              │                    │
 │    │由丑○○提出）            │              │                    │
 ├──┼─────────────┼───────┼──────────┤
 │ 6  │偽造垃圾袋                │3袋（1,425只）│己○○              │
 ├──┼─────────────┼───────┼──────────┤
 │ 7  │偽造垃圾袋                │4只           │同上                │
 ├──┼─────────────┼───────┼──────────┤
 │ 8  │已使用過偽造垃圾袋        │9只           │午○○所有與共犯王增│
 │    │                          │              │祥共同持有          │
 ├──┼─────────────┼───────┼──────────┤
 │ 9  │偽造垃圾袋                │4只           │同上                │
 ├──┼─────────────┼───────┼──────────┤
 │ 10 │偽造垃圾袋                │7袋（175只）  │甲○○              │
 ├──┼─────────────┼───────┼──────────┤
 │ 11 │偽造垃圾袋                │1袋（23只）   │同上                │
 ├──┼─────────────┼───────┼──────────┤
 │ 12 │偽造垃圾袋                │1捲（74只）   │未○○              │
 └──┴─────────────┴───────┴──────────┘

司法院資訊處製作；財團法人民間司法改革基金會備份。
